【裁判字號】    94,訴,4393
【裁判日期】    950220
【裁判案由】    毒品危害防制條例
【裁判全文】
臺灣高雄地方法院刑事判決              94年度訴字第4393號
公  訴  人  臺灣高雄地方法院檢察署檢察官
被      告  乙○○
                    （現另案於臺灣高雄監獄執行中）
上列被告因違反毒品危害防制條例案件，茲經檢察官提起公訴（
94年度毒偵字第8755號、第9015號、第9053號），並經本院合議
庭裁定由受命法官獨任進行簡式審判程序，本院判決如下：
   主  文
乙○○連續施用第一級毒品，累犯，處有期徒刑捌月，扣案之第
一級毒品海洛因貳包（合計淨重零點零貳公克，空包裝重零點肆
貳公克），均沒收銷燬之；又連續施用第二級毒品，累犯，處有
期徒刑肆月。應執行有期徒刑拾月，扣案之第一級毒品海洛因貳
包（合計淨重零點零貳公克，空包裝重零點肆貳公克），均沒收
銷燬之。
    事  實
一、乙○○前於民國91年間，因施用毒品案件，經本院以91年度
    毒聲字第7165號裁定送觀察、勒戒，於91年11月19日因無繼
    續施用毒品傾向而執行完畢，自臺灣高雄看守所附設勒戒處
    所釋放，並由臺灣高雄地方法院檢察署檢察官以91年度毒偵
    字第6553號為不起處分確定後；又於92年間，因施用毒品案
    件，經本院以92年度訴字第2287號，判處有期徒刑7 月，而
    於93年11月19日縮短刑期執行完畢。復又因施用毒品案件，
    經本院於94年7 月29日，以94年度訴字第2435號判處有期徒
    刑7 月，並於同年9 月29日確定，而於94年12月1 日入監執
    行（尚未執行完畢）。
二、詎乙○○仍不知悔改，竟於觀察勒戒執行完畢釋放後5 年內
    ，復分別基於施用第一、二級毒品之概括犯意，連續自94年
    7 月30起，至同年11月1 日止，在其位於高雄縣林園鄉○○
    村○○路271 之1 號住處，以針筒注射之方式，施用第一級
    毒品海洛因多次，另將第二級毒品甲基安非他命置於玻璃球
    內，予以燒烤後，吸食含有甲基安非他命成分煙氣之方式，
    施用第二級毒品甲基安非他命多次。嗣於94年9 月13日11時
    50 分 許，在高雄縣林園鄉○○村○○○路，為警查獲，並
    扣得第一級毒品海洛因1 包（淨重0.01公克、空包裝重0.16
    公克）後，復於同年11月1 日19時20分許，在高雄縣大寮鄉
    ○○○路205 巷口，為警查獲，並扣得第一級毒品海洛因1
    包（淨重0.01公克、空包裝重0.26公克）。
三、案經高雄縣政府警察局、高雄縣政府警察局林園分局報告臺
    灣高雄地方法院檢察署檢察官偵查起訴。
    理  由
一、本件被告乙○○所犯係死刑、無期徒刑、最輕本刑為3 年以
    上有期徒刑以外之罪，其於準備程序中就被訴事實為有罪之
    陳述，經本院告知簡式審判程序之旨，並聽取公訴人及被告
    意見後，合議庭裁定由受命法官獨任進行簡式審判程序，合
    先敘明。
二、經查：
  (一)上揭連續施用第一級毒品海洛因及連續施用第二級毒品之犯
    罪事實，業據被告坦承不諱，而被告先後2 次為警查獲所採
    之尿液，經送台灣檢驗科技股份有限公司檢驗結果，均呈現
    嗎啡、可待因及甲基安非他命陽性反應，此有該公司濫用藥
    物尿液檢驗報告共2 份（見94年度毒偵字第8755號偵查卷第
    51 頁 、94年度毒偵字第9015號偵查卷第17頁），以及高雄
    縣政府警察局刑警大隊偵辦毒品案件嫌疑犯尿液採證檢驗對
    照表（代號：29號）、高雄縣政府警察局林園分局查獲毒品
    案件嫌疑人代號與真實姓名對照表（代號：林偵0292號）各
    1 份附卷可稽。另先後為警扣得之白色粉末2 包，均送法務
    部調查局鑑驗結果，確係第一級毒品海洛因無訛（合計淨重
    各0.02公克、空包裝重0.42公克），有該局調科壹字第2200
    21971 號、第000000000 號鑑定通知書共2 紙在卷可參，是
    被告連續施用第一、二級毒品之犯行，洵堪認定。
  (二)被告前於91年間，因施用毒品案件，經本院以91年度毒聲字
    第7165號裁定送觀察、勒戒，於91年11月19日因無繼續施用
    毒品傾向而執行完畢，自臺灣高雄監獄附設勒戒處所釋放，
    並由臺灣高雄地方法院檢察署檢察官以91年度毒偵字第6553
    號為不起處分確定等情，有臺灣高等法院被告前案紀錄表1
    份在卷可攷，是被告自94年7 月30日起，至同年11月1 日止
    ，連續施用第一、二級毒品海洛因之行為，既然係在91年11
    月19日觀察勒戒執行完畢釋放後，5 年內再犯毒品危害防制
    條例第10條第1 、2 項之罪，應依毒品危害防制條例第23條
    第2 項之規定，予以處罰。
三、核被告所為，係犯毒品危害防制條例第10條第1 項之施用第
    一級毒品罪、同條例第10條第2 項之施用第二級毒品罪。被
    告持有第一、二級毒品後進而施用，其持有之低度行為均應
    為施用之高度行為所吸收，故均不另論其持有毒品罪。而被
    告自94年7 月30日起，至同年11月1 日止，先後多次分別施
    用第一級毒品海洛因及第二級毒品甲基安非他命之行為，均
    時間緊接，犯罪構成要件相同，顯係分別基於概括之犯意反
    覆為之，均為連續犯，各應依刑法第56條之規定，論以一施
    用第一級毒品罪及一施用第二級毒品罪，並各應依法加重其
    刑；公訴意旨雖僅就被告自94年7 月30日起，至同年11月1
    日止之施用第一級毒品海洛因，以及94年9 月13日11時回溯
    96小時內某時許之施用第二級毒品甲基安非他命部分，提起
    公訴，漏未就被告其餘施用第二級毒品部分，一併起訴，然
    未經起訴部分與起訴並經本案論罪科刑之施用第二級毒品部
    分，具有連續犯之裁判上一罪關係，而為起訴效力所及，本
    院自得併為審理。被告所犯上開連續施用第一級毒品及連續
    施用第二級毒品之二罪間，犯意各別，行為互殊，應予分論
    併罰。又被告前於92年間，因施用毒品案件，經本院以92年
    度訴字第2287號，判處有期徒刑7 月，而於93年11月19日縮
    短刑期執行完畢等情，有前開被告前案紀錄表1 份可佐，是
    被告於有期徒刑執行完畢後，5 年內再犯本件有期徒刑以上
    等2 罪，而為累犯，應依法遞予加重其刑。爰審酌被告前因
    施用毒品案件，經觀察、勒戒程序，由檢察官為不起訴處分
    後，再因施用毒品，經本院判判刑執行完畢後，仍未戒絕毒
    品，再犯相同之罪，顯見其無戒毒悔改之意，惟念及其施用
    毒品乃自戕一己之身體健康，尚未害及他人，且犯後坦承犯
    行，態度良好等一切情狀，量處如主文所示之刑，並定其應
    執行之刑。扣案之白色粉末2 包經送驗結果，均含第一級毒
    品海洛因成分，業認明如前，而包裝袋與其上殘留之毒品，
    已難以分析剝離，俱應依毒品危害防制條例第18條第1 項前
    段規定，不問屬於犯人與否，均沒收銷燬之；至送鑑耗損之
    海洛因既已滅失，自無庸再予宣告沒收銷燬之必要。
據上論斷，應依刑事訴訟法第273 條之1 第1 項、第299 條第1
項前段，毒品危害防制條例第10條第1 項、第2 項、第18條第1
項，刑法第11條、第56條、第47條、第51條第5 款，判決如主文
。
本案經檢察官甲○○到庭執行職務。
中    華    民    國    95    年    2     月    20    日
                  刑事第十庭  法  官  高增泓
以上正本證明與原本無異。
如不服本判決，應於收受送達後10日內向本院提出上訴書狀。
中    華    民    國    95    年    2     月    20    日
                              書記官  林慧芬
附錄本案論罪科刑法條全文：
毒品危害防制條例第10條
施用第1級毒品者，處6月以上5年以下有期徒刑。
施用第2級毒品者，處3年以下有期徒刑。


司法院資訊處製作；財團法人民間司法改革基金會備份。
